【裁判字號】    92,上易,21
【裁判日期】    920331
【裁判案由】    銀行法
【裁判全文】
臺灣高等法院花蓮分院刑事判決                  九十二年度上易字第二一號
    上   訴   人  臺灣台東地方法院檢察署檢察官
    上訴人即被告  甲○○
    選 任辯護 人  吳漢成律師
    被        告  乙○○
右列上訴人因被告等違反銀行法案件，不服臺灣臺東地方法院九十年度易字第二八七
號中華民國九十一年十二月十九日第一審判決( 起訴案號：臺灣臺東地方法院檢察署
九十年度偵字第六八七號 )，提起上訴，本院判決如左：
    主  文
上訴駁回。
    事實及理由
一本案經本院審理結果，認第一審以上訴人即被告甲○○犯銀行法第三十二條第一項
  之罪，判處有期徒刑五月並諭知易科罰金之折算標準，另對被告乙○○為無罪之諭
  知，認事用法均無不當，應予維持，並引用第一審判決書記載之事實、證據及理由
  。
二被告甲○○之上訴意旨，仍否認有公訴起訴之犯行，辯稱：銀行法第三十二條第一
  項規定係處罰行為負責人，而被告並非行為負責人云云，然查：本件貸款金額，係
  由分行報由總行總經理即被告核定，既經被告於本院自承，被告即為銀行法第三十
  二條第一項之行為負責人，殆無疑義，則被告之上訴，自無理由，應予駁回。
三檢察官上訴意旨謂：被告乙○○應知王麗芬係無資力之人，仍准予王麗芬代潘朝傑
  償還本件貸款，顯見被告應知悉甲○○與潘朝傑之姻親關係，而不得貸款云云，然
  此為推斷之詞，自不足採，再王麗芬係任職老師，自有固定之收入，被告所辯不知
  情，貸款程序外觀上一切符合規定之詞，應屬可採，檢察官之上訴，亦無理由，應
  予駁回。
據上論斷，應依刑事訴訟法第三百六十八條，判決如主文。
本案經檢察官邱雲昌到庭執行職務。
中      華      民      國    九十二    年      三      月    三十一    日
                                  審判長法官  吳  鴻  章
                                        法官  林  德  盛
                                        法官  黃  永  祥
右為正本證明與原本無異。
本件不得上訴。
                                      書記官  吳  家  瑩
中      華  民      國    九十二    年      三      月    三十一    日
附記：
銀行法第一百二十七條之一
銀行違反第三十二條、第三十三條、第三十三條之二或適用第三十三條之四第一項而
有違反前三條規定或違反第九十一條之一規定者，其行為負責人，處三年以下有期徒
刑、拘役或科或併科新臺幣五百萬元以上二千五百萬元以下罰金。
銀行依第三十三條辦理授信達主管機關規定金額以上，或依第九十一條之一辦理生產
事業直接投資，未經董事會三分之二以上董事之出席及出席董事四分之三以上同意者
或違反主管機關依第三十三條第二項所定有關授信限額、授信總餘額之規定或違反第
九十一條之一有關投資總餘額不得超過銀行上一會計年度決算後淨值百分之五者，其
行為負責人處新臺幣二百萬元以上一千萬元以下罰鍰，不適用前項規定。
經營貨幣巿場業務之機構違反第四十七條之二準用第三十二條、第三十三條、第三十
三條之二或第三十三條之四規定者或外國銀行違反第一百二十三條準用第三十二條、
第三十三條、第三十三條之二或第三十三條之四規定者，其行為負責人依前二項規定
處罰。
前三項規定於行為負責人在中華民國領域外犯罪者，適用之。
銀行法第三十二條第一項：
銀行不得對其持有實收資本總額百分之三以上之企業，或本行負責人﹑職員﹑或主要
股東，或對與本行負責人或辦理授信之職員有利害關係者，為無擔保授信。但消費者
貸款及對政府貸款不在此限。


司法院資訊處製作；財團法人民間司法改革基金會備份。
